【裁判字號】    89,易,1609
【裁判日期】    900315
【裁判案由】    竊盜
【裁判全文】
臺灣臺北地方法院刑事判決                        八十九年度易字第一六九號
    公  訴  人  臺灣臺北地方法院檢察署檢察官
    被      告  乙○○
右列被告因竊盜案件，經檢察官提起公訴（八十九年度偵字第一一九六七號），本院
判決如左：
    主  文
乙○○於夜間侵入住宅、逾越安全設備竊盜未遂，累犯，處有期徒刑柒月。
    事  實
一、乙○○於民國八十五年間因違反麻醉藥品管理條例等案件，經本院於八十五年八
    月二十一日以八十五年度訴字第一三六八號判決違反麻醉藥品管理條例處有期徒
    刑四月，違反藥事法處有期徒刑六月，二罪合併定應執行刑為有期徒刑八月並經
    確定，於八十七年七月二十四日縮刑期滿執行完畢；猶不知悔改，復意圖為自己
    不法之所有，於八十九年六月十三日晚間八時三十五分許，見台北市○○區○○
    路八十一巷八號二樓甲○○住處無人在家，竟由後方樓梯進入住處後陽台，發現
    後陽台之窗戶並未關上，竟以攀爬窗戶之方式進入屋內（逾越安全設備），旋即
    開燈翻找衣櫃而著手行竊，適鄰居薛志雄聽到聲響發覺可疑高呼抓賊，而為附近
    民眾逮捕並報警處理而未得逞。
二、案經台北市政府警察局文山第一分局報告台灣台北地方法院檢察署檢察官偵查起
    訴。
    理  由
一、訊據被告乙○○固坦承於右揭時、地侵入被害人甲○○住處之事實外，惟矢口否
    認有竊盜犯行，辯稱：伊是一時酒後興起，想看女用內衣，因窗戶外之內衣褲是
    濕的，故進入屋內尋找，並非竊盜云云，惟查，右揭犯罪事實，業據被害人甲○
    ○指述綦詳，核與證人薛志雄於警訊及偵查中證述之情節相符，至於窗戶外之內
    衣褲，業經被害人甲○○於本院審理時到庭陳稱：衣褲是前一天晚上晾的，當天
    早上四點多，我和太太就出門了，中間沒有回家，案發時是夏天，天氣很熱，衣
    服怎可能是濕的屬實（參見本院九十年二月十三日訊問筆錄記載），參酌被告入
    內即開燈翻找櫃子等情，被告所辯顯係卸飾之詞，殊無可採，其事證明確，犯行
    堪予認定，應予依法論科。
二、核被告乙○○所為，係犯刑法第三百二十一條第三項、第一項第一、二款於夜間
    侵入住宅、逾越安全設備而竊盜未遂罪。按刑法第三百二十一條第一項第二款，
    其中「其他安全設備」指門扇、牆垣以外之其他防盜設備，如窗戶、警鈴、電網
    、保險箱等屬之，是被告攀爬窗戶進入屋內竊盜，自屬於「逾越安全設備」之態
    樣，併此敘明。被告已著手於竊盜行為之實施，未生竊得財物之結果，為未遂犯
    ，爰依刑法第二十六條前段之規定，依既遂犯之刑度減輕其刑。查被告有事實欄
    所述之犯罪科刑執行情形，此有台灣高等法院檢察署刑案紀錄簡覆表一份在卷可
    稽，其於有期徒刑執行完畢後，五年內再犯本件有期徒刑以上之罪，為累犯，應
    依刑法第四十七條規定加重其刑，並先加後減。爰審酌被告犯罪之動機、目的、
    使用之手段尚屬和平而未生大難、犯罪所生之損害尚非不得彌補，犯後飾詞狡賴
    並無悔意等一切情狀，量處如主文所示之刑，以資懲儆。
據上論斷，應依刑事訴訟法第二百九十九條第一項前段、刑法第三百二十一條第三項
、第一項第一款、第二款、第二十六條前段、第四十七條，判決如主文。
本案經檢察官羅月君到庭執行職務
中    華    民    國      九十        年      三      月    十五      日
                                      臺灣臺北地方法院刑事第七庭
                                          法  官  陶亞琴
右正本證明與原本無異。
如不服本判決，應於判決送達後十日內，向本院提出上訴狀。
                                          書記官  游秀珠
中    華    民    國      九十        年      三      月   二十三     日
附錄本案論罪科刑法條：
中華民國刑法第三百二十一條
 (加重竊盜罪)
犯竊盜罪而有左列情形之一者，處六月以上五年以下有期徒刑：
一  於夜間侵入住宅或有人居住之建築物、船艦，或隱匿其內而犯之者。
二  毀越門扇、牆垣或其他安全設備而犯之者。
三  攜帶兇器而犯之者。
四  結夥三人以上而犯之者。
五  乘火災、水災或其他災害之際而犯之者。
六  在車站或埠頭而犯之者。
前項之未遂罰之。


司法院資訊處製作；財團法人民間司法改革基金會備份。
